臺灣板橋地方法院刑事判決　　　　　　　　　　　　　九十三年度易字第二九四號
　　公　訴　人　臺灣板橋地方法院檢察署檢察官
　　被　　　告　甲○○
右列被告因毒品危害防制條例案件，經檢察官提起公訴（九十三年度毒偵緝字第八八
號），本院改依簡式審判程序，判決如左：
    主  文
甲○○施用第二級毒品安非他命，處有期徒刑陸月，如易科罰金，以參佰元折算壹日
。
    事  實
一、甲○○前因違反麻醉藥品管理條例案件，經本院以八十二年易字第四○一○號判
    處有期徒刑四月，嗣經臺灣高等法院於民國八十二年十一月二十四日以八十二年
    度上易字第六○六三號判處有期徒刑六月確定，並於八十三年一月十二日易科罰
    金執行完畢。又因違反麻醉藥品管理法案件，經本院於八十六年一月三十日判處
    有期徒刑六月確定，並於八十六年十二月十七日易科罰金執行完畢。（以上案件
    於本件均未構成累犯）。復因施用毒品案件，經本院於八十八年三月十九日以八
    十八年度毒聲字第一九○九號裁定應送勒戒處所觀察勒戒後，認無繼續施用毒品
    之傾向，經臺灣板橋地方法院檢察署檢察官於八十八年四月六日，以八十八年度
    毒偵字第七一四一號不起訴處分確定。詎其仍不知悛悔，復基於施用第二級毒品
    安非他命之犯意，於九十二年七月十九日十九時五十五分許為警查獲採尿前九十
    六小時內某時，在不詳處所，施用第二級毒品安非他命。嗣為警於同日十九時許
    （起訴書誤載為二十時四分許），在宜蘭縣宜蘭市○○路五十號查獲，經本院於
    九十二年十一月五日以九十二年毒聲字第三四五二號裁定應送勒戒處所觀察勒戒
    後，認有繼續施用毒品之傾向。
二、案經宜蘭縣政府警察局宜蘭分局報告臺灣板橋地方法院檢察署檢察官偵查起訴。
    理  由
一、按除被告所犯為死刑、無期徒刑、最輕本刑為三年以上有期徒刑之罪或高等法院
    管轄第一審案件者外，於前條第一項程序進行中，被告先就被訴事實為有罪之陳
    述時，審判長得告知被告簡式審判程序之旨，並聽取當事人、代理人、辯護人及
    輔佐人之意見後，裁定進行簡式審判程序，刑事訴訴法第二百七十三條之一條有
    明文規定。本件被告就被訴事實為有罪之陳述，經告知簡式審判程序之旨，並聽
    取當事人之意見後，本院合議庭以裁定進行簡式審判程序，合先敘明。
二、右揭事實，雖被告甲○○於警詢及偵訊中否認，惟業據被告本院審理時坦承不諱
    。又被告於九十二年七月十九日十九時五十五分經警查獲後採集其尿液檢體送慈
    濟大學濫用藥物檢驗中心檢驗，就安非他命施用部分確呈陽性反應，此有該檢驗
    中心九十二年七月二十八日出具之檢驗總表一紙附卷可稽。復按甲基安非他命經
    口服投與後約百分之七十於二十四小時內自尿中排出，約百分之九十於九十六小
    時內自尿中排出，由於甲基安非他命成分之檢出與其投與方式、投與量、個人體
    質、採尿時間與檢測儀器之精密度等諸多因素有關，因此僅憑尿液中呈安非他命
    陽性反應，並無法確實推算吸食時間距採集時間之長短，惟依上述資料推斷，最
    長可能不會超過四日，業經行政院衛生署藥物食品檢驗局八十一年二月八日（八
    一）藥檢一字第○○一一五六號函示明確。被告為警查獲後所採尿液送驗結果既
    有安非他命類反應，足見被告在經警採尿前之九十六小時內某時點，曾有施用毒
    品安非他命之事實，被告施用第二級毒品安非他命之事實，應堪以認定。再者，
    被告曾因施用毒品，經本院裁定送觀察、勒戒後，認無繼續施用毒品之傾向，經
    臺灣板橋地方法院檢察署檢察官於八十八年四月六日以八十八年度偵字第七一四
    一號不起訴處分確定等情，有上開不起訴處分書影本、臺灣高等法院被告全國前
    案紀錄表各一份附卷可考。又被告於前揭不起訴處分確定後，復因本件施用安非
    他命犯行，本院經檢察官聲請而於九十二年十一月五日以九十二年度毒聲字第三
    四五二號裁定被告應送勒戒處所觀察勒戒後，認有繼續施用毒品傾向，亦有上開
    本院裁定正本及本院法務部在監
    繼續施用毒品傾向證明書各一紙在卷可考。本案事證明確，被告之犯行洵堪認定
    。
三、查被告行為後，新修正之毒品危害防制條例業已於九十三年一月九日施行（該條
    例早已於九十二年七月九日修正公布，依該條例第三十六條規定，自公布後六個
    月施行），關於初犯施用第一級或第二級毒品，經觀察、勒戒後，認無繼續施用
    毒品之傾向，經檢察官為不起訴處分後，五年內再犯施用第一級或第二級毒品之
    罪者，依修正前毒品危害防制條例第二十條第三項前段規定，須再經觀察、勒戒
    後，認有繼續施用毒品之傾向者，方得依法追訴、審判，而依修正後毒品危害防
    制條例第二十三條規定，只要再犯施用第一級或第二級毒品之罪，檢察官即得依
    法追訴，無須再經觀察、勒戒之評估結果是否有繼續施用毒品傾向而為不同處置
    ，因此無論是依修正前抑或修正後之規定，本案均得由檢察官依法追訴並由法院
    依法審判。再者、關於施用第二級毒品之刑罰規定，不論條次、法定刑度均無變
    更，是依修正後毒品危害防制條例第三十五條第一項第三款規定，法院自應依修
    正後規定為裁判。又查安非他命屬毒品危害防制條例第二條第二項第二款所列之
    第二級毒品，故核被告所為，係犯毒品危害防制條例第十條第二項之施用第二級
    毒品罪。又被告施用安非他命前後非法持有安非他命之低度行為，應為施用安非
    他命之高度行為所吸收，不另論罪。爰審酌被告之品行、智識程度、施用安非他
    命戕害自我身心、對社會治安潛在可能之危害程度仍非小、被告前一度因施用毒
    品經送觀察、勒戒，認無繼續施用傾向，而為不起訴處分後，猶不思戒解革除惡
    習，仍再次施用毒品，惡性非輕，惟被告犯罪後於審訊坦承犯行態度尚稱良好等
    一切情狀，量處如主文所示之刑，並諭知易科罰金之折算標準，以示懲儆。
四、公訴意旨另以：被告自八十八年四月十八日觀察勒戒出所後某日起，至九十二年
    七月十九日十九時五十五分回溯九十六小時前，即有連續為上述施用第二級毒品
    之犯嫌。按被告未經審判證明有罪確定前，推定其為無罪。犯罪事實應依證據認
    定之，無證據不得認定犯罪事實。不能證明被告犯罪或其行為不罰者應諭知無罪
    之判決。刑事訴訟法第一百五十四條、第三百零一條第一項分別定有明文。所謂
    認定犯罪事實之證據，係指足以認定被告確有犯罪行為之積極證據而言，該項證
    據自須適合於被告犯罪事實認定，始得採為斷罪資料，苟未能發現相當證據，或
    證據不足以證明，自不能以推測或擬制之方法，以為裁判基礎，亦有最高法院二
    十九年上字第三一０五號及四十年台上字第八六號判例意旨可資參照。訊據被告
    堅詞否認有前開犯行，辯稱：伊承認在九十二年七月十九日採尿前有吸過安非他
    命，此外沒有吸食等語。經查本件卷證資料，並無任何積極證據證明被告有公訴
    人所指之上開犯行，不能證明被告有該部分犯行，依法應為無罪諭知，而公訴人
    認為與前開論處罪刑部分有連續犯之裁判上一罪關係，基於審判不可分原則，故
    不另為無罪之諭知，附此敘明。
據上論斷，應依刑事訴訟法第二百九十九條第一項前段、第二百七十三條之一第一項
，修正後毒品危害防制條例第十條第二項、第三十五條第一項第三款、第十八條第一
項前段，刑法第十一條前段、第四十一條第一項前段，罰金罰鍰提高標準條例第二條
，判決如主文。
本案經檢察官魏正杰到庭執行職務。
中      華      民      國      九十三      年     六    月    十四     日
                              臺灣板橋地方法院刑事第六庭
                                  法  官  邱  育  佩
如不服本判決應於送達後十日內向本院提出上訴狀
右正本證明與原本無異。
                                  書記官  林  怡  秀
中      華      民      國      九十三      年     六    月    十四     日
附錄本案論罪科刑法條全文
毒品危害防制條例第十條
施用第一級毒品者，處六月以上五年以下有期徒刑。
施用第二級毒品者，處三年以下有期徒刑。
